【裁判字號】    99,中簡上,137
【裁判日期】    990429
【裁判案由】    詐欺
【裁判全文】
臺灣臺中地方法院刑事判決           99年度中簡上字第137號
上  訴  人  臺灣臺中地方法院檢察署檢察官
被      告  辛○○
上列上訴人因被告詐欺案件，不服本院98年度中簡字第3966號中
華民國98年12月22日第一審簡易判決（聲請案號：臺灣臺中地方
法院檢察署98年度偵字第25937 號、98年度偵緝字第2470、2471
、2472、2743、2474號；併辦案號：臺灣桃園地方法院檢察署98
年度偵字第21951號、臺灣臺中地方法院檢察署98年度偵字第270
79號），提起上訴，及臺灣臺南地方法院檢察署檢察官（98年度
偵字第12337 號）移送併辦，本院管轄之第二審合議庭判決如下
：
    主    文
原判決撤銷。
辛○○幫助意圖為自己不法之所有，以詐術使人將本人之物交付
，累犯，處有期徒刑伍月，如易科罰金，以新臺幣壹仟元折算壹
日。
    犯罪事實
一、辛○○前因違反電信法案件，經臺灣高雄地方法院判處有期
    徒刑3月確定，甫於民國97年8月27日易科罰金執行完畢。詎
    其猶不知悔改，其乃具相當社會生活經驗之人，明知對於貿
    然將自己開立之金融帳戶存摺、金融卡及密碼，交付予其他
    不熟悉人任意使用，可能因此供人利用為犯罪所用，而坊間
    每每發生有人遭詐騙將款項匯入人頭帳戶後遭提領一空，致
    追索不能一事，並對所提供之帳戶可能因而幫助他人從事詐
    欺不法犯罪有預見，仍於不違背其本意情形下，基於幫助真
    實姓名年籍不詳自稱「王先生」之成年男子（下稱「王先生
    」）詐欺取財之未必故意，於98年5 月底某日，在臺北縣永
    和市景安捷運站旁之全家便利商店外，將其所申請之中華郵
    政股份有限公司太平郵局帳號000-00000000000 號帳戶（下
    稱郵局帳戶）之金融卡及密碼等資料交付予「王先生」，供
    其所屬之詐欺集團為詐欺犯行使用。嗣「王先生」所屬之詐
    欺集團成員取得前開帳戶資料後，共同基於意圖為自己不法
    所有之犯意聯絡，於附表所示之時間，以附表所示之方式，
    詐騙如附表所示之甲○○、己○○、丙○○、戊○○、丁○○、乙○○、庚○○、癸○○、壬○○，致其等陷於錯誤，
    而於附表所示之匯款時間，將附表所示之金額分別匯入辛○○之前開郵局帳戶內，旋遭詐欺集團成員提領一空，嗣經前
    開甲○○等人發覺有異而報警處理。
三、案經甲○○、己○○、丙○○、戊○○、丁○○、乙○○訴
    由如附表編號1至6所示之各警察機關報告或移送臺灣臺中地
    方法院檢察署偵查後聲請簡易判決處刑；庚○○訴由桃園縣
    政府警察局蘆竹分局移送臺灣桃園地方法院檢察署移送併辦
    ；癸○○訴由臺北縣政府警察局新莊分局移送臺灣臺中地方
    法院檢察署移送併辦；暨壬○○訴由臺南縣警察局永康分局
    報告臺灣臺南地方法院檢察署移送併辦。
    理    由
一、按被告以外之人於審判外之言詞或書面陳述，除法律有規定
    者外，不得作為證據，刑事訴訟法第159條第1項定有明文，
    此乃傳聞證據之排除法則。復按被告以外之人於審判外之陳
    述，雖不符刑事訴訟法第159條之1至第159條之4之規定，而
    經當事人於審判程序同意作為證據，法院審酌該言詞陳述或
    書面陳述作成時之情況，認為適當者，亦得為證據。當事人
    、代理人或辯護人於法院調查證據時，知有第159條第1項不
    得為證據之情形，而未於言詞辯論終結前聲明異議者，視為
    有前項之同意。刑事訴訟法第159條之5定有明文。查本案所
    引之下列證據，被告辛○○迄至本案第二審言詞辯論終結前
    ，均未聲明異議，有本院第二審準備程序筆錄及審判筆錄在
    卷可考；另經本院第二審合議庭審酌卷內各該人員陳述時之
    情狀，均查無被違法取供或非出於自由意志之情形，相關書
    證亦查無違法取證或造假虛捏之情事，以之作為本案之證據
    ，皆屬適當，依前揭規定，本判決以下所引用之卷內人證、
    書證均得為本案之證據，合先敘明。
二、前揭犯罪事實，業據被告辛○○於偵查中坦承不諱，核與證
    人即被害人甲○○、己○○、丙○○、戊○○、丁○○、乙○○、庚○○、癸○○、壬○○於警詢時證述情節大致相符
    ，此外，並有如附表所示之證據資料等附卷足稽，是被告出
    於任意性之自白核與事實相符，足堪採信。按金融帳戶為個
    人理財之工具，申請開設金融帳戶並無任何特殊之限制，一
    般民眾皆可以存入最低開戶金額之方式申請之，且一人亦可
    以在不同之金融機構申請多數之存款帳戶使用，此乃眾所週
    知之事實，則依一般人之社會生活經驗，苟見他人不以自己
    名義申請開戶，反而向不特定人蒐集借用他人之銀行帳戶供
    己使用，衡情當可知悉該搜集帳戶之人係為掩飾身分而防止
    犯罪偵查機關查知提領款項人員之真實身分；且此利用他人
    帳戶作為詐騙之用而使犯罪偵查機關無法藉由所使用帳戶追
    查真正之詐欺行為人之情形，近年來亦屢見不鮮，並經治安
    機關大力宣導提醒民眾勿輕信上當受騙，而為社會所週知，
    被告出售自己帳戶供他人使用雖非參與詐欺行為之犯罪構成
    要件行為，主觀上亦難遽認就該等詐欺行為具共同犯意聯絡
    ，然此項行為客觀上實足以幫助此等詐欺犯罪之可能性，被
    告主觀上難以諉為不知，竟仍交予他人使用，尤見對此等結
    果之發生並不違反其本意，而足認其就此幫助他人詐欺取財
    犯行之行為具有不確定故意無訛。綜上所述，本件事證已臻
    明確，被告犯行洵堪認定，應予依法論科。
三、按刑法上之幫助犯，係對於犯罪與正犯有共同之認識，而以
    幫助之意思，對於正犯資以助力，而未參與實施犯罪之行為
    者而言，最高法院49年台上字第77號判例意旨可資參照。是
    以，如未參與實施犯罪構成要件之行為，且係出於幫助之意
    思提供助力，即屬幫助犯，而非共同正犯。查本案被告辛○○基於幫助之犯意，提供金融機構帳戶予自稱「王先生」之
    成年男子使用，嗣「王先生」所屬詐欺集團之成年成員利用
    被告之幫助，意圖為自己不法之所有，向前揭被害人等施用
    詐術，使其陷於錯誤，因而轉帳匯款至被告所提供之上開郵
    局帳戶內，是被告所為係參與詐欺罪構成要件以外之行為，
    且在無證據證明被告係以正犯而非以幫助犯之犯意參與犯罪
    之情形下，應認其所為係幫助犯而非正犯行為。是核被告所
    為，係犯刑法第30條第1項、第339 條第1項之幫助詐欺取財
    罪。被告以一提供上開郵局帳戶之金融卡、密碼之幫助行為
    ，同時幫助該詐欺集團成員先後詐騙被害人甲○○、己○○
    、丙○○、戊○○、丁○○、乙○○、庚○○、癸○○、壬○○，而觸犯數幫助詐欺取財罪，為同種想像競合，應依刑
    法第55條規定從一幫助詐欺取財罪處斷。雖檢察官聲請簡易
    判決處刑意旨未論及被告提供其所開立之郵局帳戶之金融卡
    及密碼幫助該詐欺集團成員詐欺被害人庚○○、癸○○、壬○○之部分，惟此部分與檢察官原聲請簡易判決處刑部分，
    為想像競合犯之裁判上一罪關係，依審判不可分之原則，自
    為聲請簡易判決處刑效力所及，且經臺灣桃園地方法院檢察
    署檢察官以98年度偵字第21951 號移送併案審理、臺灣臺中
    地方法院檢察署檢察官以98年度偵字第27079 號移送併案審
    理及臺灣臺南地方法院檢察署檢察官以98年度偵字第12337
    號移送併案審理，本院自得併予審理。又被告有如前揭犯罪
    事實欄所載之刑案紀錄，此有臺灣高等法院被告前案紀錄表
    1份在卷可稽，其受有期徒刑執行完畢後，5年內故意再犯本
    案前揭之罪，為累犯，應依法加重其刑。再被告基於幫助之
    犯意而為非屬詐欺取財犯行之構成要件行為，為幫助犯，爰
    依刑法第30條第2 項之規定，按正犯之刑減輕之。被告有加
    重及減輕事由，應依法先加重後減輕之。
四、原審以被告罪證明確，予以論罪科刑，固非無見。惟被告交
    付前揭郵局帳戶之金融卡及密碼，供詐欺集團詐騙被害人甲○○、己○○、丙○○、戊○○、丁○○、乙○○、庚○○
    、癸○○外，同時因交付前揭帳戶之金融卡及密碼，亦幫助
    詐欺集團成員詐騙被害人壬○○，而觸犯幫助詐欺取財罪名
    ，且為檢察官聲請簡易判決處刑效力所及，業如前述，原審
    未及審酌，容有未恰。是原判決既有上揭可議之處，即無可
    維持，仍應由本院予以撤銷改判。爰審酌被告有如前揭犯罪
    事實欄所載之刑案紀錄，有上開被告前案紀錄表在卷可佐，
    素行非佳，及其犯罪之動機、目的、手段，其交付金融帳戶
    予他人供犯罪使用之行為，紊亂社會正常交易秩序，並使不
    法之徒藉此輕易於詐騙後取得財物，致檢警難以追緝，助長
    詐騙犯罪風氣，並提高社會大眾遭受詐騙損失之風險，兼衡
    被害人損失金額，被告犯後迄未賠償前揭被害人損害，暨被
    告犯罪後坦承犯行，態度尚佳，爰量處如主文第二項所示之
    刑，並諭知易科罰金之折算標準，以資懲儆。
五、末按上訴第二審程序中，被告經合法傳喚，無正當之理由不
    到庭者，得不待其陳述，逕行判決。對於簡易判決有不服者
    ，得上訴於管轄之第二審地方法院合議庭。第一項之上訴，
    準用第3篇第1章及第2章除361條外之規定。刑事訴訟法第37
    1 條、第455條之1第1項、第3項分別定有明文。查本案被告
    經本院合法傳喚後，無正當理由未於審判程序到庭，有本院
    送達審理傳票之送達證書附卷可稽，依前開說明，爰不待被
    告之陳述而為判決，併此敘明。
據上論斷，應依刑事訴訟法第455條之1 第1項、第3項、第369條
第1項前段、第364條、第371條、第299 條第1項前段，刑法第30
條第1項、第2項、第339 條第1項、第55條、第47條第1項、第41
條第1項前段，刑法施行法第1條之1 第1項、第2項前段，判決如
主文。
本案經檢察官子○○到庭執行職務。
中    華    民    國    99    年    4     月    29    日
                  刑事第四庭  審判長法  官  鄭永玉
                                    法  官  張恩賜
                                    法  官  潘曉玫
以上正本證明與原本無異。
本判決不得上訴。
                                    書記官  張齡方
中    華    民    國    99    年    4     月    29    日
附表：
┌──┬─────┬────────┬───┬─────┬─────┬─────────────┐
│編號│ 詐騙時間 │ 詐  騙  方  式 │被害人│ 匯款時間 │ 詐騙金額 │ 報告或移送機關／卷內證據 │
├──┼─────┼────────┼───┼─────┼─────┼─────────────┤
│ 1  │98年5 月31│在雅虎奇摩拍賣網│甲○○│98年6 月1 │2650元    │高雄市政府警察局小港分局  │
│    │日前之某日│站上，刊登拍賣「│      │日晚間7 時│          ├─────────────┤
│    │          │FUJIFILM富士INS-│      │許        │          │98年度偵緝字第2470號（原偵│
│    │          │TAX mini 7s 拍立│      │          │          │查案號：98年度偵字第17403 │
│    │          │得相機」之不實廣│      │          │          │號）：                    │
│    │          │告，適有甲○○於│      │          │          │(一)告訴人甲○○於警詢中之指│
│    │          │98年5 月31日午夜│      │          │          │  訴。                    │
│    │          │12時許，上網瀏覽│      │          │          │(二)戶名甲○○之郵政存簿儲金│
│    │          │前開訊息後，因而│      │          │          │  簿影本（含封面及內頁）1 │
│    │          │陷於錯誤而下標，│      │          │          │  份。                    │
│    │          │惟事後並未收到得│      │          │          │(三)中華郵政公司臺中郵局所函│
│    │          │標之商品。      │      │          │          │  送戶名辛○○之立帳申請書│
│    │          │                │      │          │          │  （含檢附之國民身分證、汽│
│    │          │                │      │          │          │  車駕駛執照）影本及客戶歷│
│    │          │                │      │          │          │  史交易清單各1 份。      │
│    │          │                │      │          │          │(四)戶名辛○○之郵政存簿儲金│
│    │          │                │      │          │          │  簿影本（含封面及內頁）1 │
│    │          │                │      │          │          │  份。                    │
│    │          │                │      │          │          │(五)雅虎奇摩拍賣網站之商品資│
│    │          │                │      │          │          │  訊、得標通知、留言板及結│
│    │          │                │      │          │          │  帳資訊等資料。          │
├──┼─────┼────────┼───┼─────┼─────┼─────────────┤
│ 2  │98年6 月1 │在雅虎奇摩拍賣網│己○○│98年6 月1 │1 萬2500元│臺中市警察局第三分局      │
│    │日前之某日│站上，刊登拍賣「│      │日下午5 時│          ├─────────────┤
│    │          │SONY BRAVIA 46吋│      │30分許    │          │98年度偵緝字第2471號（原偵│
│    │          │Full HD 液晶電視│      │          │          │查案號：98年度偵字第18885 │
│    │          │、日立RS42XM415 │      │          │          │號）：                    │
│    │          │公升超變頻五門冰│      │          │          │(一)告訴人己○○於警詢時及偵│
│    │          │箱」之不實廣告，│      │          │          │  查中之指訴。            │
│    │          │適有己○○於98年│      │          │          │(二)戶名己○○之郵政存簿儲金│
│    │          │年6 月1 日下午2 │      │          │          │  簿影本（含封面及內頁）1 │
│    │          │時許，上網瀏覽前│      │          │          │  份。                    │
│    │          │開訊息後，因而陷│      │          │          │(三)戶名辛○○之立帳申請書（│
│    │          │於錯誤而下標，惟│      │          │          │  含檢附之國民身分證、汽車│
│    │          │己○○應賣家之要│      │          │          │  駕駛執照）影本及客戶歷史│
│    │          │求，將半數之貨款│      │          │          │  交易清單各1 份。        │
│    │          │匯入其指定之帳戶│      │          │          │(四)戶名辛○○之郵政存簿儲金│
│    │          │後，並未收到得標│      │          │          │  簿影本（含封面及內頁）1 │
│    │          │之商品。        │      │          │          │  份。                    │
│    │          │                │      │          │          │(五)雅虎奇摩拍賣網站之商品資│
│    │          │                │      │          │          │  訊、得標紀錄及留言板等資│
│    │          │                │      │          │          │  料。                    │
├──┼─────┼────────┼───┼─────┼─────┼─────────────┤
│ 3  │98年5 月31│在雅虎奇摩拍賣網│丙○○│98年6 月2 │1780元    │高雄市政府警察局苓雅分局  │
│    │日前之某日│站上，刊登拍賣「│      │日上午8 時│          ├─────────────┤
│    │          │FUJIFILM富士INS-│      │57分許    │          │98年度偵緝字第2472號（原偵│
│    │          │TAX mini 7s 拍立│      │          │          │查案號：98年度偵字第19928 │
│    │          │得相機」之不實廣│      │          │          │號）：                    │
│    │          │告，適有丙○○於│      │          │          │(一)告訴人丙○○於警詢中之指│
│    │          │98年5 月31日晚間│      │          │          │  訴。                    │
│    │          │7時許，上網瀏覽 │      │          │          │(二)郵政自動櫃員機交易明細表│
│    │          │前開訊息後，因而│      │          │          │  影本1 張。              │
│    │          │陷於錯誤而下標，│      │          │          │(三)中華郵政公司所函送戶名曾│
│    │          │惟事後並未收到得│      │          │          │  柏涵之立帳申請書（含檢附│
│    │          │標之商品。      │      │          │          │  之國民身分證、汽車駕駛執│
│    │          │                │      │          │          │  照）影本及客戶歷史交易清│
│    │          │                │      │          │          │  單各1 份。              │
│    │          │                │      │          │          │(四)戶名辛○○之郵政存簿儲金│
│    │          │                │      │          │          │  簿影本（含封面及內頁）1 │
│    │          │                │      │          │          │  份。                    │
│    │          │                │      │          │          │(五)雅虎奇摩拍賣網站之得標通│
│    │          │                │      │          │          │  知及留言板等資料。      │
├──┼─────┼────────┼───┼─────┼─────┼─────────────┤
│ 4  │98年6 月1 │在雅虎奇摩拍賣網│戊○○│98年6 月1 │4055元    │臺北市政府警察局萬華分局移│
│    │日前之某日│站上，刊登拍賣「│      │日晚間7 時│          │送臺灣臺北地方法院檢察署呈│
│    │          │液晶電視」之不實│      │8 分許    │          │請臺灣高等法院檢察署檢察長│
│    │          │廣告，適有戊○○│      │          │          │令轉本署偵辦。            │
│    │          │於98年6 月1 日某│      │          │          ├─────────────┤
│    │          │時，上網瀏覽前開│      │          │          │98年度偵緝字第2473號（原偵│
│    │          │訊息後，因而陷於│      │          │          │查案號：98年度偵字第21290 │
│    │          │錯誤而下標，惟事│      │          │          │號）：                    │
│    │          │後並未收到得標之│      │          │          │(一)告訴人戊○○於警詢中之指│
│    │          │商品。          │      │          │          │  訴。                    │
│    │          │                │      │          │          │(二)土地銀行自動櫃員機存戶交│
│    │          │                │      │          │          │  易明細表影本1 張。      │
│    │          │                │      │          │          │(三)中華郵政公司所函送戶名曾│
│    │          │                │      │          │          │  柏涵之立帳申請書（含檢附│
│    │          │                │      │          │          │  之國民身分證、汽車駕駛執│
│    │          │                │      │          │          │  照）影本及客戶歷史交易清│
│    │          │                │      │          │          │  單各1 份。              │
│    │          │                │      │          │          │(四)戶名辛○○之郵政存簿儲金│
│    │          │                │      │          │          │  簿影本（含封面及內頁）1 │
│    │          │                │      │          │          │  份。                    │
│    │          │                │      │          │          │(五)雅虎奇摩拍賣網站之拍賣交│
│    │          │                │      │          │          │  易資料1 份。            │
├──┼─────┼────────┼───┼─────┼─────┼─────────────┤
│ 5  │98年6 月1 │在雅虎奇摩拍賣網│丁○○│98年6 月1 │2000元    │臺北市政府警察局北投分局  │
│    │日前之某日│站上，刊登拍賣「│      │日晚間10時│          ├─────────────┤
│    │          │葡萄王蟲草王活力│      │許        │          │98年度偵緝字第2474號（原偵│
│    │          │勇補特惠組」之不│      │          │          │查案號：98年度偵字第22387 │
│    │          │實廣告，適有翁建│      │          │          │號）：                    │
│    │          │發於98年6 月1 日│      │          │          │(一)告訴人丁○○於警詢中之指│
│    │          │凌晨1 時許，上網│      │          │          │  訴。                    │
│    │          │瀏覽前開訊息後，│      │          │          │(二)戶名丁○○之存摺內頁影本│
│    │          │因而陷於錯誤而下│      │          │          │  1 份。                  │
│    │          │標，惟事後並未收│      │          │          │(三)中華郵政公司所函送戶名曾│
│    │          │到得標之商品。  │      │          │          │  柏涵之帳戶基本資料、國民│
│    │          │                │      │          │          │  身分證、汽車駕駛執照影本│
│    │          │                │      │          │          │  及客戶歷史交易清單各1 份│
│    │          │                │      │          │          │  。                      │
│    │          │                │      │          │          │(四)戶名辛○○之郵政存簿儲金│
│    │          │                │      │          │          │  簿影本（含封面及內頁）1 │
│    │          │                │      │          │          │  份。                    │
│    │          │                │      │          │          │(五)雅虎奇摩拍賣網站之得標通│
│    │          │                │      │          │          │  知及拍賣交易資料各1 份。│
├──┼─────┼────────┼───┼─────┼─────┼─────────────┤
│ 6  │98年5 月31│在雅虎奇摩拍賣網│乙○○│98年6 月2 │3400元    │臺北縣政府警察局永和分局  │
│    │日前之某日│站上，刊登拍賣「│      │日上午11時│          ├─────────────┤
│    │          │SKII青春露」之不│      │27分許    │          │98年度偵字第25397號：     │
│    │          │實廣告，適有李陽│      │          │          │(一)告訴人乙○○於警詢中之指│
│    │          │靈於98年5 月31日│      │          │          │  訴。                    │
│    │          │凌晨1 時許，上網│      │          │          │(二)郵政自動櫃員機交易明細表│
│    │          │瀏覽前開訊息後，│      │          │          │  影本1 張。              │
│    │          │因而陷於錯誤而下│      │          │          │(三)戶名辛○○之立帳申請書（│
│    │          │標，惟事後並未收│      │          │          │  含檢附之國民身分證、汽車│
│    │          │到得標之商品。  │      │          │          │  駕駛執照）影本及客戶歷史│
│    │          │                │      │          │          │  交易清單各1 份。        │
│    │          │                │      │          │          │(四)戶名辛○○之郵政存簿儲金│
│    │          │                │      │          │          │  簿影本（含封面及內頁）1 │
│    │          │                │      │          │          │  份。                    │
│    │          │                │      │          │          │(五)雅虎奇摩拍賣網站之拍賣交│
│    │          │                │      │          │          │  易資料1 份。            │
├──┼─────┼────────┼───┼─────┼─────┼─────────────┤
│ 7  │98年5 月31│在雅虎奇摩拍賣網│庚○○│98年6 月1 │4,170元   │桃園縣政府警察局蘆竹分局  │
│    │日前之某日│站上，刊登拍賣「│      │日下午2 時│          ├─────────────┤
│    │          │GARMIN4.3 吋GPS │      │37分      │          │98年度偵字第21951號：     │
│    │          │衛星導航機」之不│      │          │          │(一)告訴人庚○○於警詢中之指│
│    │          │實廣告，適有陳美│      │          │          │  述。                    │
│    │          │珠於98年5 月31日│      │          │          │(二)桃園縣政府警察局蘆竹分局│
│    │          │凌晨4 時57分許，│      │          │          │  南竹派出所受理各類案件紀│
│    │          │上網瀏覽前開訊息│      │          │          │  錄表1份。               │
│    │          │後，因而陷於錯誤│      │          │          │(三)桃園縣政府警察局蘆竹分局│
│    │          │而下標，惟事後並│      │          │          │  南竹派出所受理刑事案件報│
│    │          │未收到得標之商品│      │          │          │  案三聯單1份。           │
│    │          │。              │      │          │          │(四)內政部警政署反詐騙案件紀│
│    │          │                │      │          │          │  錄表1份。               │
│    │          │                │      │          │          │(五)龜山鄉農會自動付款機客戶│
│    │          │                │      │          │          │  交易明細單1份。         │
│    │          │                │      │          │          │(六)雅虎奇摩拍賣網站之拍賣交│
│    │          │                │      │          │          │  易資料1 份。            │
│    │          │                │      │          │          │(七)戶名辛○○之立帳申請書（│
│    │          │                │      │          │          │  含檢附之國民身分證、汽車│
│    │          │                │      │          │          │  駕駛執照）影本及客戶歷史│
│    │          │                │      │          │          │  交易清單各1 份。        │
│    │          │                │      │          │          │(八)財團法人金融聯合徵信中心│
│    │          │                │      │          │          │  通報案件紀錄資訊1份。   │
├──┼─────┼────────┼───┼─────┼─────┼─────────────┤
│ 8  │98年6 月1 │在露天拍賣網站上│癸○○│98年6 月1 │6,010元   │臺北縣政府警察局新莊分局  │
│    │日前之某日│，刊登拍賣「PSP2│      │日上午11時│          ├─────────────┤
│    │          │007+4G記憶卡」之│      │許        │          │(一)告訴人癸○○於警詢中之指│
│    │          │不實廣告，適有蘇│      │          │          │  述。                    │
│    │          │禹先於98年6 月1 │      │          │          │(二)臺北縣政府警察局新莊分局│
│    │          │日上午某時許，上│      │          │          │  林口分駐所受理各類案件紀│
│    │          │網瀏覽前開訊息後│      │          │          │  錄表1 份。              │
│    │          │，因而陷於錯誤而│      │          │          │(三)臺北縣政府警察局新莊分局│
│    │          │下標，惟事後並未│      │          │          │  林口分駐所受理刑事案件報│
│    │          │收到得標之商品。│      │          │          │  案三聯單1 份。          │
│    │          │                │      │          │          │(四)臺北縣政府警察局新莊分局│
│    │          │                │      │          │          │  林口分駐所受理詐騙帳戶通│
│    │          │                │      │          │          │  報警示簡便格式表1份。   │
│    │          │                │      │          │          │(五)內政部警政署反詐騙案件紀│
│    │          │                │      │          │          │  錄表1 份。              │
│    │          │                │      │          │          │(六)癸○○之合作金庫銀行林口│
│    │          │                │      │          │          │  分行綜合存款存摺存簿暨交│
│    │          │                │      │          │          │  易明細1份。             │
│    │          │                │      │          │          │(七)露天拍賣網站之拍賣交易資│
│    │          │                │      │          │          │  料1 份。                │
│    │          │                │      │          │          │(八)戶名辛○○之立帳申請書（│
│    │          │                │      │          │          │  含檢附之國民身分證、汽車│
│    │          │                │      │          │          │  駕駛執照）影本及客戶歷史│
│    │          │                │      │          │          │  交易清單各1 份。        │
├──┼─────┼────────┼───┼─────┼─────┼─────────────┤
│ 9  │98年6月1日│在露天拍賣網站上│壬○○│98年6 月1 │1萬4,000元│臺南縣警察局永康分局      │
│    │前之某日  │，刊登拍賣「數位│      │日晚間10時│          ├─────────────┤
│    │          │相機」之不實廣告│      │32分許    │          │(一)告訴人壬○○於警詢中之指│
│    │          │，適有壬○○於98│      │          │          │  述。                    │
│    │          │年6 月1 日某時許│      │          │          │(二)臺南縣警察局永康分局復興│
│    │          │，上網瀏覽前開訊│      │          │          │  派出所受理各類案件紀錄表│
│    │          │息後，因而陷於錯│      │          │          │  1 份。                  │
│    │          │誤而下標，惟事後│      │          │          │(三)臺南縣警察局永康分局復興│
│    │          │並未收到得標之商│      │          │          │  派出所受理刑事案件報案三│
│    │          │品。            │      │          │          │  聯單1 份。              │
│    │          │                │      │          │          │(四)臺南縣警察局永康分局復興│
│    │          │                │      │          │          │  派出所受理詐騙帳戶通報警│
│    │          │                │      │          │          │  示簡便格式表1份。       │
│    │          │                │      │          │          │(五)內政部警政署反詐騙案件紀│
│    │          │                │      │          │          │  錄表1 份。              │
│    │          │                │      │          │          │(六)中國信託自動櫃員機交易明│
│    │          │                │      │          │          │  細表1份。               │
│    │          │                │      │          │          │(七)手機簡訊翻拍照片2張。   │
│    │          │                │      │          │          │(八)MSN 個人資料及訊息記錄1 │
│    │          │                │      │          │          │  份。                    │
│    │          │                │      │          │          │(九)戶名辛○○之立帳申請書（│
│    │          │                │      │          │          │  含檢附之國民身分證、汽車│
│    │          │                │      │          │          │  駕駛執照）影本及客戶歷史│
│    │          │                │      │          │          │  交易清單各1 份。        │
└──┴─────┴────────┴───┴─────┴─────┴─────────────┘
附錄本案論罪科刑法條全文：
中華民國刑法第339條
意圖為自己或第三人不法之所有，以詐術使人將本人或第三人之
物交付者，處5年以下有期徒刑、拘役或科或併科1千元以下罰金
。
以前項方法得財產上不法之利益或使第三人得之者，亦同。
前二項之未遂犯罰之。

司法院資訊處製作；財團法人民間司法改革基金會備份。
